【裁判字號】    98,勞訴,101
【裁判日期】    990628
【裁判案由】    損害賠償
【裁判全文】
臺灣臺中地方法院民事判決             98年度勞訴字第101號
原      告  乙○○ (NGUY.
訴訟代理人  李東炫律師
被      告  北裕塑膠工業股份有限公司
法定代理人  丙○○
訴訟代理人  吳紹貴律師
訴訟代理人  蘇志淵律師
複代理人    林芳如律師
上列當事人間請求損害賠償事件，本院於民國99年6 月14日言詞
辯論終結，判決如下：
    主      文
被告應給付原告新台幣貳佰伍拾肆萬伍仟肆佰伍拾貳元，及其中
新台幣貳佰伍拾肆萬零玖拾貳元自民國98年7 月17日起，其餘新
台幣伍仟佰陸拾元自民國99年2 月9 日起，均至清償日止，按
週年利率5%計算之利息。
原告其餘之訴駁回。
訴訟費用（減縮部份除外）由被告負擔百分之七十六，餘由原告
負擔。
本判決第一項及命被告負擔訴訟費用部分，於原告以新臺幣伍拾
捌萬元為被告供擔保後，得假執行。但被告以新臺幣貳佰伍拾肆
萬仟陸佰伍拾肆元為原告預供擔保，得免為假執行。
原告其餘假執行之聲請駁回。
    事實及理由
壹、程序事項：按訴狀送達後，原告不得將原訴變更或追加他訴
    。但有下列各款情形之一者，不在此限：二、請求之基礎事
    實同一。三、擴張或減縮應受判決事項之聲明者。七、不甚
    礙被告之防禦及訴訟之終結者。民事訴訟法第255 條第1項
    第2 款、第3 款、第7 款定有明文。原告起訴原聲明請求被
    告給付原告新臺幣（下同）4,600,946 元及遲延利息，於訴
    狀送達後變更聲明（見原告民國99年1 月7 日、同年月28日
    、同年5 月13日書狀），最後聲明如後述，合於前開規定，
    應予准許。
貳、兩造爭執要旨：
一、原告主張略以：原告係越南人，於96年12月3 日入境受僱於
    被告，經指派於所屬台中縣大甲廠擔任操作工職務，97年8
    月7 日凌晨2 時許，被告從事塑膠皮料生產之1 號機發生皮
    料斷裂之故障情形，原告前往機台皮料斷裂處清除斷裂之皮
    料，詎左手遭滾輪捲入受傷，而受有勞工保險條例失能給付
    附表失能項目11-55 範疇，失能等級為第9 級之傷害，為此
    依勞動基準法第59條規定請求醫療費用7,660 元、97年12月
    及98年4 月之短給工資補償21,332元【（應領16421 －實領
    1673）＋（應領7480－實領896 ）＝21332 】，暨按失能等
    級第9 級，補償日數420 日、日薪576 元計算之失能給付
    241,920 元，以上合計270,912 元。又被告未依勞工安全衛
    生教育訓練規則第15條第1 項、第16條第1 項、第17條第6
    、11款之相關安全衛生法規對於原告施予必要之教育訓練，
    且未遵循勞工安全衛生設施規則第57條規定，致原告於不熟
    悉情形下操作具危險性之機器，手掌為機器捲入受有傷害，
    爰依民法第184 、193 、195 條等規定請求被告賠償3,611,
    004 元，即包括：1.前揭醫療費用7,660 元；2.減損勞動能
    力損害：前揭97年12月、98年4 月份短給薪資21,332元，另
    自98年4 月15日起至年滿65歲止減少勞動能力期間42年6 個
    月又5 日，減少勞動能力比例53.83%之損害2,582,012 元【
    計算式：(00000000-00000000 )×(6÷12) ＝161291，(000
    00000 ＋161291) ×0.20736 ×53.83%＝0000000 】。3.精
    神慰撫金100 萬元。又原告侵權行為損害賠償其中醫療費用
    支出、治療期間所得喪失，與職業災害補償中醫療費用支出
    、工資補償金額相同，又勞工保險局已給付之失能補償金24
    1,920 元得抵充本件請求，爰求予判決如聲明所示。並聲明
    ：被告應給付原告3,369,084 元，及自起訴狀繕本送達被告
    翌日起至清償日止，按年息5%計算之利息；並願供擔保請准
    宣告假執行。
二、被告抗辯略以：原告係外籍員工不諳中文亦無能力操作機台
    ，故被告僅安排其處理塑膠皮料之捲取及包裝等簡易工作，
    工作內容為末端捲取、包裝，有時須掃地、疊貨櫃、挑揀碎
    料，均屬勞力型之無危險性工作，與較具危險性之機台操作
    無關，更遑論障礙排除之程序。原告在未受任何人指示下，
    擅離崗位自行攀爬至有防護措施之機器旁，並於機器減速之
    運轉狀態中，強行將手伸入機器內部拉扯斷裂之皮料，方肇
    生此一意外。而就原告所擔任捲取、包裝之一般簡易工作，
    被告已施予必要之安全教育訓練，並無違反勞工安全衛生教
    育訓練規則第15條第1 項、第16條第1 項、第17條第6 、11
    款規定。系爭機器之障礙排除工作，均由資深台籍幹部處理
    ，被告未指派原告為之，而系爭機台發生障礙時，組長江炳
    鴻本欲按下緊急停止按鈕，待膠布機停止運轉並使滾輪上提
    後（亦即使滾輪間隙加大、輪具虎口打開後，即可將斷裂皮
    料拉出），未料於江炳鴻按下降速鈕，機器進入降速狀態，
    正判讀機器之障礙情形下，原告竟未受指示無故攀爬至機台
    障礙處而徒手拉扯皮料，且系爭機台有緊急停止按鈕之裝置
    ，運轉滾輪之外圍亦設有防護欄杆之護圍設施，事發當場並
    有江炳鴻組長在場監督，且被告公司訂有膠布機相關之入料
    作業規範及緊急處置規範，被告自無違反勞工安全衛生設施
    規則第57條未設安全設施之規定。又障礙排除非屬原告之工
    作內容，縱未就此部分進行教育訓練，被告亦無過失，更不
    生違反保護他人法律之情事，自毋庸負侵權行為責任。又原
    告減少勞動能力比例應僅為18.33%。另原告受傷經過醫療後
    ，已於97年12月10日起回公司上班，被告公司也派給輕便工
    作，並照付原定薪資17 ,280 元，如有請假才扣薪，而原告
    因98年4 月9 日起連續三日曠職遭解僱，減少勞動能力期間
    應自98年4 月9 日起算，原告請求100 萬元精神慰撫金應無
    理由。且縱認被告應負侵權行為責任，然原告自作主張擅離
    相隔20步之遙原崗位，自為非職務內容之障礙排除致受傷害
    ，應依與有過失原則減免被告賠償責任等語。並聲明：原告
    之訴駁回；如受不利判決，願供擔保請准宣告免假執行。
、兩造不爭執事項及主要爭點如下：
一、不爭執事項：
  1.原告為被告公司越南籍員工，自96年12月入境經被告指派在
    被告公司之大甲廠（台中縣大甲鎮○○路125 號）工作。
  2.原告於97年8 月7 日凌晨2 時許，大甲廠內塑膠皮料1 號機
    從事皮料生產時發生故障，原告左手遭滾輪捲入受傷。
  3.本件屬職業災害，應依勞基法第59、60條為職災補償。
  4.原告將來減少勞動能力損害，其每月原領薪資按17,280元計
    算。
  5.本件殘廢補償應按日薪576元（17,280除以30）計算。
二、爭執之事項：
  1.被告應否應對原告負侵權行為損害賠償責任？
  2.原告是否與有過失？
  3.減少勞動能力比例、期間及精神慰撫金數額？
肆、得心證之理由：
一、按勞工因遭遇職業災害而受傷或罹患職業病時，雇主應補償
    其必需之醫療費用；勞工在醫療中不能工作時，雇主應按其
    原領工資數額予以補償；勞工經治療終止後，經指定之醫院
    診斷，審定其身體遺存殘廢者，雇主應按其平均工資及其殘
    廢程度，一次給予殘廢補償。殘廢補償之標準，依勞工保險
    條例有關之規定。勞動基準法第59條第1 、2 、3 款分別定
    有明文。原告所受傷害屬職業災害而應依上開規定為補償已
    據兩造所不爭執，茲就原告請求項目分述如後。
  (一)醫療補償：原告主張支付醫療費用7,660 元，業據提出醫療
    費用多紙為憑，然查職業災害補償之本旨係為填補勞工因職
    業災害所生損失之無過失補償制度，其補償範圍自以勞工實
    際支付之金額為限。而原告支出之上開醫療費用，其中證明
    書費合計達2,300 元並非醫療費用，原告亦未證明屬必要支
    出，爰予扣除，其餘各項係原告於98年5 月13日起至99年1
    月13日止於林口長庚醫院外傷整形外科、光田綜合醫院骨科
    治療之支出，堪認屬治療上之必要費用，故被告應補償原告
    之醫療費用合計5,360元。
  (二)工資補償：原告請求被告給付原告於職業災害治療期間（即
    97年8 月7 日至98年4 月15日止）短付之97年12月、98年4
    月薪資合計21,332元（97年12月應領16,421元、實領1,673
    元，98年4 月應領7,480 元、實領896 元），然被告否認原
    告於上開期間不能工作。而被告提出之97年11月11日久慶人
    力仲介股份有限公司服務紀錄表記載：「乙○○的傷已好了
    ，明天開始上班、上白班」、「外勞同意」等語，原告則簽
    名其上，又兩造於98年1 月16日勞資爭議協調時，原告自承
    「至今這場職災我已經進行治療共5 個月，現在治療已經告
    一段落」等語，有台中縣政府勞工處外勞諮詢中心處理勞資
    爭議協調會紀錄在卷可憑，則原告於97年12月、98年4 月自
    應前往被告公司上班，始得領取薪資。則被告於97年12月、
    98年4 月僅依原告實際上班日數給付薪資，即無不合，原告
    主張有短付情事求予補給，尚屬無憑。
  (三)殘廢補償：本件殘廢補償之標準，應依勞工保險條例有關之
    規定，為同條款所明定。原告主張其因本件傷害經治療終止
    後，業經審定其身體失能等情，失能等級第9 級、失能給付
    日數420 日等情，業據其提出勞工保險局99年5 月6 日保給
    殘字第09960297300 號核定函為憑。且原告於本件事故發生
    前每日工資576 元，為兩造所不爭執，依上開規定，此部分
    殘廢補償之金額應為241,920元。
二、按因故意或過失，不法侵害他人之權利者，負損害賠償責任
    。違反保護他人之法律，致生損害於他人者，負損害賠償責
    任，民法第184 條第1 項前段及第2 項定有明文。勞工因職
    業災害所致之損害，雇主應負賠償責任，職業災害勞工保護
    法第7 條亦有明定。且按雇主對左列事項應有符合標準之必
    要安全衛生設備：一、防止機械、器具、設備等引起之危害
    。雇主對於勞工就業場所之通道、地板、階梯或通風、採光
    、照明、保溫、防濕、休息、避難、急救、醫療及其他為保
    護勞工健康及安全設備應妥為規劃，並採取必要之措施。勞
    工安全衛生法第5 條第1 項第1 款、第2 項分別定有明文。
    又勞工安全設施規則第57條規定：雇主對於機械之掃除、上
    油、檢查、修理或調整有導致危害勞工之虞者，應使該機械
    停止運轉。為防止他人操作該機械之起動裝置，應採上鎖或
    設置標示等措施。前項工作如必須在運轉狀態下施行者，雇
    主應於危險之部分設置護罩或護圍等設備。上開民法第184
    條第2 項所謂保護他人之法律，係指保護個人權益之法律、
    習慣法、命令、規章等，勞工安全衛生法之目的係為防止職
    業災害及保障勞工安全與健康（勞工安全衛生法第1 條規定
    參照），自屬保護他人之法律。而依勞工安全衛生法訂定之
    勞工安全衛生教育訓練規則第16條第1 項規定：雇主對新僱
    勞工或在職勞工於變更工作前，應使其接受適於各該工作必
    要之安全衛生教育訓練。同規則第17條第1 項規定：雇主對
    擔任下列工作之勞工，應依其工作性質施以勞工安全衛生在
    職教育訓練：六、具有危險性之機械或設備操作人員。十二
    、前述各款以外之一般勞工。本件兩造對於原告係於上開時
    地因被告之大甲廠內塑膠皮料1 號機從事皮料生產時發生故
    障，原告左手遭滾輪捲入受傷，暨本件屬職業災害而應依勞
    動基準法予以補償等情並不爭執，並有原告提出之勞工保險
    局核定通知書、診斷證明書、醫療費用收據、受傷照片多紙
    及行政院勞工委員會中區勞動檢查所98年9 月8 日函復本院
    之職業災害檢查報告書在卷可參，則本件自屬職業災害所致
    之損害甚明。又上開所載檢查報告書關於「災害現場概況」
    略謂：「1.經檢查了解發生災害之機器為編號1 號膠布機，
    發生災害處為壓花冷卻滾輪段，該膠布機設有轉速調整，滾
    輪交錯上提裝置使滾輪間隙加大（即輪具虎口打開），設有
    緊急停止按鈕，按下緊急停止按鈕時，膠布機停止運轉所有
    滾輪交錯上提。2.該公司訂有膠布機相關之入料作業規範及
    緊急情況處置規範，惟未有相關資料足以證明已對勞工施以
    必要安全衛生教育訓練。」；災害原因分析謂：「1.直接原
    因：左手去拉出反捲的皮料被膠布機滾輪捲入受傷…。2.間
    接原因：不安全狀況：對於機械之掃除、上油、檢查、修理
    或調整，未停止相關機械運轉及送料。」；基本原因：「(1)
    未訂定安全衛生工作守則。(2)未實施勞工安全教育訓練。」
    等語，堪認本件災害原因確與機械之掃除、檢查、修理或調
    整過程未停止運轉有關，揆諸上開說明，應由被告就所抗辯
    之事發經過暨並無過失之事實負舉證責任。
三、經查：
  (一)被告所聲請訊問之證人江炳鴻固證述略謂：當時主機（ＣＲ
    ）皮料反捲，伊按下緊急降速要取下主機的皮料，伊聽到慘
    叫聲，立即按下緊急停止，（副機）輪具始自動上升打開；
    當時是主機皮料斷裂，副機沒有，副機輪具未打開，所以伊
    不可能叫任何人到副機去拉皮料等語（見本院98年12月21日
    、99年2 月22日言詞辯論筆錄），然對照其於行政院勞工委
    員會中區勞動檢查所檢查時陳述：「1 號機發生皮料斷裂，
    皮料反捲殘留在滾輪上，我要前往控制盤處要將滾輪上提方
    便處理，沒想到乙○○一看到皮料斷裂，就跑到上方用手要
    將反捲的皮料拉出，卻反被捲入，我趕快按下緊急停止按鈕
    將機器停止」等情，關於皮料斷裂位置、處理方式，前後所
    述顯有齟齬。又原告係左手壓榨傷併第3 、4 、5 指截肢，
    即受傷位置遍及左手手指、手掌處，有原告提出之診斷證明
    書、受傷照片及現況照片多紙可憑。而系爭膠布機副機段之
    滾輪如全部放下，則滾輪間幾無間隙，須滾輪上提時，始有
    間隙可容人員伸入臂膀，其外觀分別如前揭勞動檢查報告之
    附照1 、附照2 所示，原告受傷時，其左手位於滾輪之笑口
    位置，而非虎口位置，復經兩造於勘驗時當場確認屬實（見
    本院勘驗筆錄「勘驗結果」五、十、十一）。則依原告之傷
    勢及前揭勘驗結果，倘原告前往取出斷裂皮料之際，系爭膠
    布機之滾輪係在放下之狀態而未打開，殊難想像原告能將其
    左手伸入滾輪間，且笑口處之滾輪亦不致將原告之左手夾、
    捲成傷，故證人江炳鴻於訴訟中證述副機輪具未打開、係聽
    聞原告慘叫後按下緊急停止鈕始將輪具打開等情，顯與事證
    不符，無從採信。
  (二)被告復抗辯原告之工作內容不涉及機器故障時之障礙排除、
    且無須攀登至膠布機之副機段等語，並提出現場照片多紙（
    見被證2 、5 ），暨由證人江炳鴻於98年12月21日提出機器
    名稱流程表為憑。然證人江炳鴻證述：重新引料的時候，原
    告要在副機那裡作牽料的動作，就是當輪具打開，原告要將
    在副機位置的皮料牽出來，牽至捲取機。發生障礙的時候，
    由我及車手排除，在我庭提流程表捲取段天橋位置，當皮料
    斷裂，外籍勞工會在天橋這裡拉皮料等語。足見證人亦證述
    於系爭機器發生皮料斷裂情形，原告等外籍勞工須於副機滾
    輪位置拉取皮料之事實。而被告大甲廠之外籍勞工甲○○亦
    證述：如果機器操作中皮料斷裂，要避免機台停止，否則重
    新啟動浪費很多時間，如果只是程度較小的斷裂，該員工自
    行將手伸進去取出斷裂的皮料，如果斷裂程度嚴重，是懂機
    台的人來處理機台，但仍然是負責操作機器的員工要將斷裂
    的皮料拉出來等語。足見被告之廠房內確有由外籍勞工實際
    徒手碰觸運轉中之機器而拉取皮料之情形，被告抗辯原告之
    職務內容與機器之障礙排除無關，自無可採。又證人甲○○
    與原告固同屬來台謀職之外籍勞工，然無特殊親誼，復仰賴
    被告給付薪資以維其生計，自無迴護原告而為不實證述之必
    要，又其與原告雖屬不同班別，然所述被告避免機器停止、
    重新啟動將蒙受損失，要求員工儘取出斷裂皮料等情，既屬
    被告基於成本考量之權宜作法，當未限定於特定班別始有此
    情形，堪認被告之廠房於原告任職之班次亦有此情形。故被
    告上開抗辯亦無可採信。
  (三)再者，本件事發過程經原告詳述略以：當時組長江炳鴻指示
    伊登上副機段去拉皮料，當時輪具打開、滾輪有在轉動，被
    告公司的作法不須等副機停止，只要副機仍在運轉，由組長
    江炳鴻或其他台籍勞工在副機段下方的操作面板處操作，將
    副機的輪具抬上，就可以拉皮料，如果副機靜止後，輪具反
    而無法抬上，當天如果成功抽出皮料，伊會按下一個按鈕，
    讓當時在操作面板位置處理的江炳鴻聽到鈴聲，以便他在操
    作面板處將滾輪放下，機器就可以繼續運轉，伊在拉扯斷裂
    皮料的過程中，當時滾輪上升，伊的手連同手臂都伸入滾輪
    上升後的縫隙內，將斷裂的皮料取出，伊手上拿著斷裂的皮
    料，正伸出至手掌處，滾輪就掉下來等語（見本院99年3 月
    11日言詞辯論筆錄）。而原告確於滾輪打開而有間隙可供伸
    入時因滾輪夾、捲受傷，已如前述，又系爭機器確可藉控制
    盤之操作，使機器處於降速而滾輪同時上提、緩慢持續運轉
    ，暨正常速度狀態下滾輪同時上提之狀態，即輪具上升、下
    降與速度之控制盤均可個別獨立操作，不論機器速度快慢，
    均可以人工手動操作輪具升降鈕，業經本院勘驗明確（見本
    院勘驗筆錄「勘驗結果」八、九、十二所載），然被告為附
    和證人江炳鴻所述，竟否認滾輪可於任何速度下打開之事實
    ，迄本院勘驗現場前猶稱：必須按緊急停止鈕、停止運轉，
    滾輪才會打開，如果是降速狀態，滾輪不會打開等語，另就
    前揭檢查報告書所載「1 號膠布機滾輪按下緊急停止鈕後或
    由控制盤操作，滾輪即交錯上升方便作業與調整處理」（見
    檢查報告書附照2 說明欄），刻意曲解為「控制盤操作也要
    按控制盤的停止鈕」等語（見本院99年5 月13日言詞辯論筆
    錄），堪認被告就本件事發經過有避就情形，應以原告主張
    之事發經過為可採。
  (四)綜上所述，被告確有於其廠房內機器發生皮料斷裂情形時，
    不待停止機器運轉，即由外籍勞工伸手至機器之皮料斷裂處
    取出皮料之情形，而原告所述伊當時係在打開而轉動中之滾
    輪上取出斷裂皮料等情亦屬可採，則被告顯未遵循勞工安全
    衛生設施規則第57條對於機械之修理調整應停止運轉之規定
    ，另被告亦未否認並未對於原告施以於機器取出斷裂皮料所
    必要之安全教育訓練，並與證人甲○○所證述：完全沒有所
    謂的教育訓練，只看其他員工如何操作，跟著學等情相符，
    被告有違勞工安全衛生教育訓練規則第16條第1 項、第17條
    第6 、11款之規定，堪以認定。原告依侵權行為之法律關係
    請求被告賠償其損害，即屬有據。
四、按不法侵害他人之身體或健康者，對於被害人因此喪失或減
    少勞動能力或增加生活上之需要時，應負損害賠償責任。又
    不法侵害他人之身體、健康、名譽、自由、信用、隱私、貞
    操，或不法侵害其他人格法益而情節重大者，被害人雖非財
    產上之損害，亦得請求賠償相當之金額。民法第193 條、19
    5 條分別定有明文。經核：
  (一)原告主張就本件職業災害支付醫療費用7,660 元，僅得准許
    其中必要費用5,360 元，又原告請求97年12月、98年4 月短
    付薪資，則屬不合，已如前述，爰不復贅。
  (二)減少勞動能力損害：原告請求自98年4 月16日起至其年滿65
    歲（即140 年10月20日）尚有42年6 月又5 日減少勞動能力
    之損害，經兩造合意原告此部分請求，其每月原領薪資按17
    ,280元計算。又原告之失能程度經勞工保險局核定屬勞工保
    險失能給付標準附表第11-55 項「一手拇指或食指及其他任
    何手指，共有三指以上喪失機能者」，為第9 等級，給付標
    準280 日，有勞工保險局99年5 月6 日保給殘字第09960297
    300號函在卷，本院審酌原告係外籍勞工，雖受有高等教育
    ，然主要仰賴體力勞動賺取收入，因認原告求予參酌各失能
    等級每級差距為7.69% 、即第9 級失能減少勞動能力按53.8
    3%計算尚屬妥適。故原告所受損害為2,582,375 【年別5%複
    式霍夫曼計算法，第一年不扣除中間利息，計算式：17,280
    ×12×53.83%×12＝111622，小數點以下四捨五入，下同，
    111622×42年之霍夫曼係數22.00000000 ＋111622×0.51×
    （23.00000000 000.00000000 ）＝0000000 】，原告求予
    按2,582,012計算，亦無不合。
  (三)精神慰撫金：按慰撫金之酌給標準與財產上損害之計算不同
    ，然非不可斟酌雙方身份資力與加害程度，及其他各種情形
    核定相當之數額，最高法院亦著有51年度台上字第223 號判
    例意旨足資參照。本院斟酌兩造身份地位、教育程度、經濟
    能力，被告之加害情形，原告所受傷害傷勢，心理及生理上
    所受痛苦等一切情狀，原告請求精神慰撫金100 萬元尚嫌過
    高，應認以20萬元為適當。
  (四)綜上所述，原告因本件事故得請求被告賠償醫療費用5,360
    元、勞動能力減損之損害2,582,012 元、精神慰撫金20萬元
    ，合計為2,787,372元。
五、按損害之發生或擴大，被害人與有過失者，法院得減輕賠償
    金額或免除之。民法第217 條第1 項定有明文。本件被告辯
    稱原告係未經指示擅自前往排除機械之斷裂皮料，而屬與有
    過失等情，未據證明所主張為真實，又本件係因被告於其廠
    房內機器發生皮料斷裂情形時，不待停止機器運轉，即逕由
    外籍勞工伸手至機器之皮料斷裂處取出皮料，且被告亦未就
    此對勞工施以必要之安全教育訓練，原告遂於打開而轉動中
    之滾輪上取出斷裂皮料，致釀事故等情，既經認定如前，而
    原告為外籍勞工，囿於自身之語言、文字能力，對於工作環
    境危險性之認知自有所限制，且立於勞資之不對等地位，對
    被告之廠房內前開不安全之作法更難以期待有置喙餘地，本
    院衡酌上情，即難認原告就本件事故之發生應負與有過失責
    任，故被告此部分抗辯即難認有據。
六、又按勞動基準法第60條已明定僱主依本條規定所應給付之補
    償金額，得抵充於同一事故所生損害之賠償金額。本條之目
    的係在使僱主就同一損害僅負一次之賠償或補償責任，並避
    免勞工因損害賠償請求權或職業災害補償權之性質不同，而
    均得行使，致獲有雙重之利益，僱主則因而負過重之責任，
    而有礙於事業體之發展。易言之，倘損害同一，即不應重複
    填補。原告受上開日職業災害，就同一事故已自勞工保險局
    領取失能給付241,920 元，基於禁止原告雙重受償，避免受
    災勞工借職業災害之發生反獲不當得利之立法精神，自得抵
    充原告可請求金額，則原告本件請求金額，經抵充後，尚得
    請求2,545,452元。
七、綜上所述，原告請求被告給付2,545,452 元，及其中2,540,
    092元自98年7 月17日（即起訴狀繕本送達翌日）起，其餘
    5,360 元自99年2 月9 日（即原告99年1 月28日書狀繕本送
    達翌日）起，均至清償日止，按週年利率5%計算之法定遲延
    利息，尚屬有據，應予准許，逾此部分，為無理由，不應准
    許。
八、原告勝訴部分，兩造分別陳明願供擔保，聲請宣告假執行或
    免為假執行，合於法律之規定，爰參酌職業災害勞工保護法
    第32條規定，分別酌定相當之擔保金額宣告之；至原告敗訴
    部分，其假執行之聲請即失所附麗，自應予駁回。
九、本件事證已臻明確，兩造之其餘攻擊防禦方法，核與本件判
    決結果無影響，爰毋庸一一論列，附此說明。
十、訴訟費用負擔及假執行、免假執行之依據：民事訴訟法第79
    條、第390 條第2 項、第392 條。
中    華    民    國    99    年    6     月     28   日
                  民事第三庭    法  官  林慧貞
正本係照原本作成。
如對本判決上訴，須於判決送達後20日內向本院提出上訴狀。
中    華    民    國    99    年    6     月    28    日
                                書記官

司法院資訊處製作；財團法人民間司法改革基金會備份。
